臺灣臺中地方法院刑事判決　　　　　　　　　　　　九十二年度訴字第二八一七號
　　公　訴　人　臺灣臺中地方法院檢察署檢察官
　　被　　　告　甲○○
右列被告因違反毒品危害防制條例案件，經檢察官提起公訴（九十二年度毒偵字第三
一七○號）及併案（九十三年度毒偵字第二七、一九五、六六四、九三四、二二四四
、三六四七、三八一七、四二九六號及九十三年度偵字第一四六九號），被告於準備
程序中就被訴及併案事實均為有罪之陳述，經告知簡式審判程序之旨，並聽取公訴人
、被告之意見後，由本院合議庭裁定由受命法官獨任進行簡式審判程序，判決如左：
    主    文
甲○○連續施用第一級毒品，累犯，處有期徒刑捌月，扣案之如附表壹所示之物，均
沒收銷燬之，另扣案之如附表貳所示之物，均沒收之。又連續施用第二級毒品，累犯
，處有期徒刑陸月，扣案之如附表所示之物，均沒收銷燬之，另扣案之如附表肆所
示之物，均沒收之。應執行有期徒刑壹年，扣案之如附表壹、所示之物，均沒收銷
燬之，另扣案如附表貳、肆所示之物，均沒收之。
    犯罪事實
一、甲○○曾於民國八十七年間因施用毒品案件，經本院以八十七年度毒聲字第一八
    七八號裁定送觀察、勒戒後（觀察勒戒期間：八十七年九月十二日起至同年月十
    八日止），認無繼續施用毒品傾向，由臺灣臺中地方法院檢察署檢察官以八十七
    年度偵字第一九八五五號處分不起訴確定。又因施用毒品案件，經本院以九十年
    度毒聲字第三九一○號裁定送觀察、勒戒後（觀察勒戒期間：九十年八月九日起
    至同年月二十四日止），認無繼續施用毒品傾向，由臺灣臺中地方法院檢察署檢
    察官以九十年度毒偵字第三九八九號處分不起訴確定。再因施用毒品案件，由本
    院以九十年度毒聲字第五一四四號裁定令入戒治處所施以強制戒治一年，於九十
    一年十月十七日執行完畢而出戒治所，而刑責部分另經本院以九十年度易字第三
    八六○號判處有期徒刑四月確定，並於九十二年二月十七日執行完畢而出監。
二、詎仍不知戒惕，於強制戒治執行完畢釋放後五年內，竟基於施用第一級毒品海洛
    因之概括犯意，自九十二年十月份某日起至九十三年十月二十一日止，以平均每
    日施用一次之量，或在臺中市○○區○○路二段三三七巷十七號一樓之住處內，
    或在臺中縣潭子鄉○○○路一四一巷九一弄二號五樓之住處內，或在臺中縣太平
    市某不詳姓名年籍友人位於不詳門牌號碼之住處內，或在八二三紀念公園內等處
    ，以將少許第一級毒品海洛因摻於香菸內點燃吸食之方式，連續施用第一級毒品
    海洛因多次。並另基於施用第二級毒品甲基安非他命之概括犯意，自九十二年六
    月下旬某日開始至九十三年十月二十日止，以平均三至四日施用一次之量，在前
    揭處所等地，以將少許第二級毒品甲基安非他命置於玻璃球吸食器上以火燒烤產
    生煙霧而吸其煙霧之方式，連續施用第二級毒品甲基安非他命多次。嗣分別於：
    (一)九十二年十月二十二日下午一時分許，為警取得甲○○之同意，在臺中市○○
      區○○路二段三三七巷十七號一樓執行搜索，並扣得其所有供施用第二級毒品
      甲基安非他命之吸食器一組，且為警所採集之尿液經送驗後，呈嗎啡、甲基安
      非他命陽性反應。
    (二)九十二年十一月二十五日，因甲○○係臺中縣警察局豐原分局列管之出矯治機
      構毒品人口，為警通知其前往臺中市警察局第五分局接受定期調驗，經其同意
      採集尿液送驗結果，呈嗎啡、甲基安非他命陽性反應。
    (三)九十二年十二月二十四日下午三時三十分許，為警持本院所核發之搜索票前往
      臺中市○○區○○路二段三三七巷十七號執行搜索，扣得甲○○所有之沾黏有
      第一級毒品海洛因（量微無法秤重）之殘渣袋二只、供施用第一級毒品海洛因
      所用之斜口插管二支、供施用第二級毒品甲基安非他命所用之吸食器一組及非
      其所有之注射針筒二支等物，且為警取得其同意所採集之尿液送驗後，呈嗎啡
      、甲基他命陽性反應。
    (四)九十三年一月六日晚間七時許，為警持本院所核發之搜索票前往臺中縣太平市
      ○村○街○○街四三號執行搜索，並扣得甲○○所有之沾黏有第一級毒品海洛
      因（量微無法秤重）之殘渣袋一只、第二級毒品甲基安非他命（驗餘淨重○‧
      ○五公克）、供前開第二級毒品甲基安非他命包裝用之外包裝袋一只、供施用
      第二級毒品甲基安非他命所用之玻璃吸食器一組、吸管一支等物，且為警取得
      其同意所採集之尿液送驗後，呈甲基安非他命陽性反應。
    (五)九十三年一月九日下午三時三十分許，為警持本院所核發之搜索票前往臺中市
      北屯區○○路○段三三七巷十七號執行搜索，為警扣得甲○○所有之第一級毒
      品海洛因（驗餘淨重○‧二九公克）、供前開第一級毒品海洛因包裝用之外包
      裝袋三只、沾黏有第一級毒品海洛因（量微無法秤重）之殘渣袋六只、供施用
      第一級毒品海洛因所用之塑膠鏟管四支及供施用第二級毒品甲基安非他命所用
      之吸食器一組，且經警取得其同意採集尿液送驗結果，呈嗎啡、甲基安非他命
      陽性反應。
    (六)九十三年三月十日晚間十時許，為警持本院所核發之搜索票前往臺中縣太平市
      ○○路四六五巷五五號執行搜索，並扣得甲○○所有之第一級毒品海洛因（驗
      餘淨重○‧○四公克）及供前開第一級毒品海洛因包裝用之外包裝袋一只，且
      為警取得其同意採集尿液送驗後，呈嗎啡、甲基安非他命陽性反應。
    (七)九十三年六月五日上午六時三十分許，甲○○（其所涉竊盜案件，經本院以九
      十三年度易字第二七二六號判處有期徒刑三月）騎乘ＳＲＥ─九九五號輕型機
      車行經臺中市○○路與昌平路口之際，因形跡可疑，為警上前盤查，並發覺該
      機車車身係車牌號碼ＥＸＳ─六九七號之輕型機車，經警取得其同意採集尿液
      送驗後，呈海洛因、甲基安非他命陽性反應。
    (八)九十三年九月十五日下午二時四十分，在臺中市○○路十一巷七八號前，因甲
      ○○形跡可疑，為警上前盤查，並自其身上扣得第一級毒品海洛因（驗餘淨重
      ○‧○五公克）、供前開第一級毒品海洛因包裝用之外包裝袋一只及非其所有
      之注射針筒一支，且為警取得其同意採集尿液送驗後，呈海洛因、甲基安非他
      命陽性反應。
    (九)九十三年九月二十日下午五時四十分，經警持本院所核發之搜索票前往甲○○
      位於臺中縣潭子鄉○○○路一四一巷九一弄二號五樓之住處執行搜索，並扣得
      其所有之原供第一級毒品海洛因包裝用之外包裝袋六只、杓子五支，且為警取
      得其同意採集尿液送驗後，呈嗎啡、甲基安非他命陽性反應。
    (十)九十三年十月二十二日上午九時四十分，在臺中市○○區○○路二段七六巷十
      二弄五七號前，因甲○○形跡可疑，為警上前盤查，並自其身上扣得第一級毒
      品海洛因（驗餘淨重○‧二一公克）、供前開第一級毒品海洛因包裝用之外包
      裝袋一只、第二級毒品甲基安非他命（驗餘淨重○‧二八公克）及供前開第二
      級毒品甲基安非他命包裝用之外包裝袋一只，且經警移送臺灣臺中地方法院檢
      察署檢察官訊問前，為該署法警實施身體檢查時，在其鞋內另扣得第一級毒品
      海洛因（驗餘淨重○‧○八公克）、供前開第一級毒品海洛因包裝用之外包裝
      袋一只、第二級毒品甲基安非他命及供前開第二級毒品甲基安非他命包裝用之
      外包裝袋一只，另為警取得其同意所採集之尿液經送驗後，呈嗎啡、甲基安非
      他命陽性反應。
三、案經臺中市警察局第一分局報請臺灣臺中地方法院檢察署檢察官偵查後起訴及併
    案辦理。
    理    由
一、右開連續施用第一級毒品海洛因、第二級毒品甲基安非他命多次之事實，業據被
    告甲○○於本院審理時坦承不諱，且其如犯罪事實欄(一)至(十)所示先後為警所採之
    尿液，經分別送請中山醫學大學附設醫院藥物濫用檢測中心、詮昕科技股份有限
    公司及臺中縣衛生局等機構檢驗，其結果除犯罪事實查獲經過欄(四)所採集被告之
    尿液送驗後呈甲基安非他命陽性反應外，其餘九次（即犯罪事實查獲經過欄(一)至
    (三)、(五)至(十)部分所採集被告之尿液送驗結果）均呈嗎啡、甲基安非他命陽性反應
    ，分別有前開中心所先後出具之九十二年十一月十四日（見九十二年度毒偵字第
    三一七○號卷第二六頁）、九十二年十二月十一日（見九十三年度毒偵字第六六
    四號卷第九頁）、九十三年一月二日（見九十三年度毒偵字第二七號卷第二一頁
    ）、九十三年六月十八日（見九十三年度毒偵字第二二四四號卷第十五頁）檢驗
    報告書四紙、該公司所先後出具之九十三年一月三十日（見九十三年度毒偵字第
    一九五號卷第十一頁）、九十三年三月二十四日（見本院卷(一)第一○六頁）、九
    十三年十月十一日（見本院卷(一)第二○三頁）、九十三年九月二十九日（見本院
    卷(一)第二○六頁）、九十三年十一月十日（見本院卷(二)第三九頁）濫用藥物尿液
    檢驗報告書五紙及臺中縣衛生局所出具之衛生局尿液煙毒檢驗報告書一紙（見本
    院卷(一)第五一頁）等件附卷可稽。而扣案之白色不明粉末、不明白色結晶體及其
    上有沾黏不明白色粉末之殘渣袋等物（即如附表壹、所示之物）經分別送請法
    務部調查局鑑定結果，附表壹各編號「應沒收銷燬之物」欄所示之物，均確含有
    第一級毒品海洛因成分或殘渣袋上有第一級毒品海洛因成分殘留（驗餘淨重均如
    附表壹「應沒收銷燬之物」欄所載），而附表各編號「應沒收銷燬之物」欄所
    示之物，均含有第二級毒品甲基安非他命之成分（驗餘淨重均如附表「應沒收
    銷燬之物」欄所載），有附表壹、各編號「毒品鑑定報告」欄所示各法務部調
    查局鑑定通知書存卷足按，並有現場查獲照片、查獲現場位置圖等件在卷可參，
    此外復有如附表貳、肆各編號「應沒收之物」欄所示之物扣案足資佐證，足徵被
    告自白連續施用第一級毒品海洛因、第二級毒品甲基安非他命多次等犯行，核與
    事實相符，堪予採信。本件事證明確，被告之犯行洵堪認定。
二、按海洛因、甲基安非他命分係毒品危害防制條例所定之第一級毒品、第二級毒品
    ，不得非法施用。是被告甲○○連續施用第一級毒品海洛因、第二級毒品甲基安
    非他命之行為，核分別係犯毒品危害防制條例第十條第一項之施用第一級毒品罪
    、同條第二項之施用第二級毒品罪。
    (一)查被告為供施用第一級毒品及第二級毒品而分別持有各該級毒品之低度行為，
      應分別為施用第一級毒品、第二級毒品之高度行為所吸收，均不另論罪。
    (二)次查被告先後分別多次施用第一級毒品海洛因、第二級毒品甲基安非他命之犯
      行，時間均緊接，觸犯均構成要件相同之罪，顯均係基於概括犯意反覆為之，
      均為連續犯，分別應依刑法第五十六條之規定，各以一罪論，並均加重其刑。
    (三)又被告所犯上開施用第一級毒品罪及施用第二級毒品罪之間，犯意各別，罪名
      互異，應分論併罰之。
  (四)又被告既自承其自九十二年十月份某日起至九十三年十月二十一日止，或在臺
      中市○○區○○路二段三三七巷十七號一樓之住處內，或在臺中縣潭子鄉○○
      ○路一四一巷九一弄二號五樓之住處內，或在臺中縣太平市某不詳姓名年籍友
      人位於不詳門牌號碼之住處內，或在八二三紀念公園內等處，連續施用第一級
      毒品海洛因多次，且自九十二年六月下旬某日開始至九十三年十月二十日止，
      在前揭處所等地，連續施用第二級毒品甲基安非他命多次等犯行，雖公訴人僅
      就被告於九十二年十月二十二日當日或往前回溯四五日內各施用第一級毒品海
      洛因及第二級毒品甲基安非他命（檢察官誤繕為安非他命）各一次部分予以起
      訴，然就前開被告所自承連續施用第一級毒品海洛因及第二級毒品甲基安非他
      命多次而公訴人未予以起訴之部分，與已起訴之施用第一級毒品海洛因及第二
      級毒品甲基安非他命各一次部分，分別有連續犯之裁判上一罪之關係，均為起
      訴效力所及，本院自均應予以審究，併此敘明。
    (五)末查被告曾因施用毒品案件，經本院以九十年度易字第三八六○號判處有期徒
      刑四月確定，並於九十二年二月十七日執行完畢而出監等情，有臺灣臺中地方
      法院檢察署刑案資料查註紀錄表及臺灣高等法院被告全國前案紀錄表等件在卷
      可稽，是被告受有期徒刑完畢後，五年以內再犯本件有期徒刑以上之二罪，均
      為累犯，均分別應依刑法第四十七條之規定遞加重其刑。
    (六)爰審酌被告曾因施用毒品，經先後送觀察勒戒二次，及強制戒治一次等治療程
      序，而未知警惕仍再犯本案之二罪，足見其雖經觀察、勒戒、強制戒治等治療
      程序，仍未徹底袪除施用毒品之惡習，猶再次施用，致深陷毒癮而難以自拔，
      顯未能善體國家設置觀察、勒戒機構，協助毒品施用者戒除毒癮之良法美意，
      惟念及施用毒品本質上係戕害自身健康之行為，尚未嚴重破壞社會秩序或侵害
      他人權益，且被告犯罪後坦承犯行態度尚屬良好，及其分別施用第一級毒品海
      洛因及第二級毒品甲基安非他命之期間長短、次數等一切情狀，分別量處如主
      文所示之刑，並定其應執行之刑，以示懲儆。
三、從刑部分：
    (一)扣案之如附表壹編號三、五至八「應沒收銷燬之物」欄內所示之物及如附表
      各編號「應沒收銷燬之物」欄內所示之物所示之物，分別係屬第一級毒品海洛
      因及第二級毒品甲基安非他命，均應依毒品危害防制條例第十八條第一項前段
      之規定宣告沒收銷燬之。
    (二)且扣案之如附表壹編號一、二、四「應沒收銷燬之物」欄內所示之物，其上均
      沾黏有海洛因殘渣（量微無法秤重），業經送驗結果確含有第一級毒品海洛因
      成分，業如前述，而該海洛因殘渣因量微且沾黏於前開如附表壹編號一、二、
      四「應沒收銷燬之物」欄內所示之包裝袋內，已無從剝析分離，是前開附表壹
      編號一、二、四「應沒收銷燬之物」欄內所示之物，均即應視為違禁物，同屬
      查獲之毒品，是附表壹編號一、二、四「應沒收銷燬之物」欄內所示之物，亦
      應依毒品危害防制條例第十八條第一項前段之規定宣告沒收銷燬之。
    (三)又扣案之如附表貳編號二、四、五、八、九「應沒收之物」欄及如附表肆編號
      三、七、八「應沒收之物」欄所示之物，分別依毒品鑑定報告書（即附表壹編
      號三、五、六、七、八「毒品鑑定報告」欄及附表各編號「毒品鑑定報告」
      欄所示之鑑定報告書）載有空包裝袋之重量，顯見前開供第一級毒品海洛因包
      裝用之如附表貳編號二、四、五、八、九「應沒收之物」欄內所示之物，及前
      開供第二級毒品甲基安非他命如附表肆編號三、七、八「應沒收之物」欄所示
      之物，均可分別與其內容物之第一級毒品海洛因及第二級毒品甲基安非他命分
      離，而外包裝袋主要作用在於包裹毒品，防其裸露、潮濕，便於被告攜帶施用
      毒品，均係屬被告所有，業據被告供承在卷，爰依刑法第三十八條第一項第二
      款之規定均宣告沒收之。
    (四)另附表貳編號一、三、六、七「應沒收之物」欄及如附表肆編號一、二、四至
      六「應沒收之物」欄所示之物，分別係被告為施用第一級毒品海洛因及施用第
      二級毒品甲基安非他命所用之物，均係屬被告所有，亦據被告供承在卷，爰依
      刑法第三十八條第一項第二款之規定均宣告沒收之。
    (五)至扣案之注射針筒三支，被告均否認為其所有，亦均非供本件施用第一級毒品
      海洛因及第二級毒品甲基安非他命所用或所得之物，又均非屬違禁物，核與刑
      法第三十八條第一項各款所定之沒收要件均有未合，自均不得予以宣告沒收之
      ，末此敘明。
據上論斷，應依刑事訴訟法第二百七十三條之一第一項、第二百九十九條第一項前段
，毒品危害防制條例第十條第一項、第二項、第二十三條第二項、第十八條第一項前
段，刑法第十一條、第五十六條、第四十七條、第五十一條第五款、第三十八條第一
項第二款，判決如主文。
本案經檢察官李斌到庭執行職務。
中      華      民      國    九十四    年      二      月      四      日
                                    臺灣臺中地方法院刑事第十三庭
                                        法  官  陳  可  薇
右正本證明與原本無異。
如不服本判決，應於送達後十日內向本院提出上訴狀（須附繕本），上訴於臺灣高等
法院臺中分院。
                                        書記官
中      華      民      國    九十四    年      二      月      四      日
附錄本案科刑法條：
修正後之毒品危害防制條例第十條
施用第一級毒品者，處六月以上五年以下有期徒刑。
施用第二級毒品者，處三年以下有期徒刑。
 附表壹：第一級毒品海洛因部分
┌──┬───────────┬───────┬────────────┐
│編號│    應沒收銷燬之物    │   扣案來源   │      毒品鑑定報告      │
├──┼───────────┼───────┼────────────┤
│ 一 │沾黏有第一級毒品海洛因│如犯罪事實查獲│法務部調查局九十三年五月│
│    │（量微無法秤重）之殘渣│經過欄(三)      │二十一日調科壹字第○九三│
│    │袋二只                │              │00000000號檢驗通│
│    │                      │              │知書（見本院卷(一)第一一二│
│    │                      │              │頁）                    │
├──┼───────────┼───────┼────────────┤
│ 二 │沾黏有第一級毒品海洛因│如犯罪事實查獲│法務部調查局九十三年五月│
│    │（量微無法秤重）之殘渣│經過欄(四)      │二十一日調科壹字第○九三│
│    │袋一只                │              │00000000號檢驗通│
│    │                      │              │知書（見本院卷(一)第一一二│
│    │                      │              │頁）                    │
├──┼───────────┼───────┼────────────┤
│ 三 │第一級毒品海洛因（驗餘│如犯罪事實查獲│法務部調查局九十三年三月│
│    │淨重○‧二九公克）    │經過欄(五)      │三日調科壹字第一二○○一│
│    │                      │              │三五四九號鑑定通知書（見│
│    │                     │              │九十三年度毒偵字第一九五│
│    │                      │              │號卷）                  │
├──┼───────────┼───────┼────────────┤
│ 四 │沾黏有第一級毒品海洛因│如犯罪事實查獲│法務部調查局九十三年五月│
│    │（量微無法秤重）之殘渣│經過欄(五)      │二十一日調科壹字第○九三│
│    │袋六只                │              │00000000號檢驗通│
│    │                      │              │知書（見本院卷(一)第一一二│
│    │                      │              │頁）                    │
├──┼───────────┼───────┼────────────┤
│ 五 │第一級毒品海洛因（驗餘│如犯罪事實查獲│法務部調查局九十三年五月│
│    │淨重○‧○四公克）    │經過欄(六)      │十二日調科壹字第一二○○│
│    │                      │              │一三八一一號鑑定通知書（│
│    │                      │              │見本院卷(一)第一一四頁）  │
├──┼───────────┼───────┼────────────┤
│ 六 │第一級毒品海洛因（驗餘│如犯罪事實查獲│法務部調查局九十三年十月│
│    │淨重○‧○五公克）    │經過欄(八)      │二十二日調科壹字第一二○│
│    │                      │              │○一四六○三號鑑定通知書│
│    │                      │              │（見本院卷(一)第二○九頁）│
├──┼───────────┼───────┼────────────┤
│ 七 │第一級毒品海洛因（驗餘│如犯罪事實查獲│法務部調查局九十四年一月│
│    │淨重○‧二一公克）    │經過欄(十)      │二十四日調科壹字第一二○│
│    │                      │              │○一五一四四號鑑定通知書│
│    │                      │              │（見本院卷(二)第九六頁）  │
├──┼───────────┼───────┼────────────┤
│ 八 │第一級毒品海洛因（驗餘│如犯罪事實查獲│法務部調查局九十三年十二│
│    │淨重○‧○八公克）    │經過欄(十)      │月十七日調科壹字第一二○│
│    │                      │              │○一四七五○號鑑定通知書│
│ │                      │              │（見本院卷(二)第六四頁）  │
└──┴───────────┴───────┴────────────┘
 附表貳：供持有或施用第一級毒品海洛因部分
┌──┬───────────────┬────────┐
│編號│      應  沒  收  之  物      │  扣 案 來 源   │
├──┼───────────────┼────────┤
│ 一 │斜口插管二支                  │如犯罪事實查獲經│
│    │                              │過欄(三)          │
├──┼───────────────┼────────┤
│ 二 │供附表壹編號三所示之第一級毒品│如犯罪事實查獲經│
│    │海洛因包裝用之外包裝袋三只    │過欄(五)          │
├──┼───────────────┼────────┤
│ 三 │塑膠鏟管四支                  │如犯罪事實查獲經│
│    │                              │過欄(五)          │
├──┼───────────────┼────────┤
│ 四 │供附表壹編號五所示之第一級毒品│如犯罪事實查獲經│
│    │海洛因包裝用之外包裝袋一只    │過欄(六)    │
├──┼───────────────┼────────┤
│ 五 │供附表壹編號六所示之第一級毒品│如犯罪事實查獲經│
│    │海洛因包裝用之外包裝袋一只    │過欄(八)          │
├──┼───────────────┼────────┤
│ 六 │原供第一級毒品海洛因包裝用之外│如犯罪事實查獲經│
│    │包裝袋六只                    │過欄(九)          │
├──┼───────────────┼────────┤
│ 七 │杓子五支                      │如犯罪事實查獲經│
│    │                              │過欄(九)          │
├──┼───────────────┼────────┤
│ 八 │供附表壹編號七所示之第一級毒品│如犯罪事實查獲經│
│    │海洛因包裝用之外包裝袋一只    │過欄(十)          │
├──┼───────────────┼────────┤
│ 九 │供附表壹編號八所示之第一級毒品│如犯罪事實查獲經│
│    │海洛因包裝用之外包裝袋一只    │過欄(十)          │
└──┴───────────────┴────────┘
 附表：第二級毒品甲基安非他命部分
┌──┬───────────┬───────┬────────────┐
│編號│    應沒收銷燬之物    │   扣案來源   │      毒品鑑定報告      │
├──┼───────────┼───────┼────────────┤
│ 一 │第二級毒品甲基安非他命│如犯罪事實查獲│法務部調查局九十三年七月│
│    │（驗餘淨重○‧○五公克│經過欄(四)      │二十九日調科壹字第○九三│
│    │）                    │              │00000000號檢驗通│
│    │                      │              │知書（見本院卷(一)第一四一│
│    │                      │              │頁）                    │
├──┼───────────┼───────┼────────────┤
│ 二 │第二級毒品甲基安非他命│如犯罪事實查獲│法務部調查局九十三年十一│
│    │（驗餘淨重○‧二八公克│經過欄(十)      │月二十六日調科壹字第一二│
│    │）                    │              │0000000號鑑定通知│
│    │                      │              │書（見本院卷(二)第三七頁）│
├──┼───────────┼───────┼────────────┤
│ 三 │第二級毒品甲基安非他命│如犯罪事實查獲│無                      │
│    │                      │經過欄(十)      │                        │
└──┴───────────┴───────┴────────────┘
 附表肆：供持有或施用第二級毒品甲基安非他命部分
┌──┬───────────────┬────────┐
│編號│      應  沒  收  之  物      │  扣 案 來 源   │
├──┼───────────────┼────────┤
│ 一 │吸食器一組                    │如犯罪事實查獲經│
│    │                              │過欄(一)          │
├──┼───────────────┼────────┤
│ 二 │吸食器一組                    │如犯罪事實查獲經│
│    │                              │過欄(三)          │
├──┼───────────────┼────────┤
│ 三 │供附表編號一所示第二級毒品甲│如犯罪事實查獲經│
│    │基安非他命包裝用之外包裝袋一只│過欄(四)          │
├──┼───────────────┼────────┤
│ 四 │玻璃吸食器一組                │如犯罪事實查獲經│
│    │                              │過欄(四)          │
├──┼───────────────┼────────┤
│ 五 │吸管一支                      │如犯罪事實查獲經│
│    │                              │過欄(四)          │
├──┼───────────────┼────────┤
│ 六 │吸食器一組                    │如犯罪事實查獲經│
│    │                              │過欄(五)          │
├──┼───────────────┼────────┤
│ 七 │供附表編號二所示第二級毒品甲│如犯罪事實查獲經│
│    │基安非他命包裝用之外包裝袋一只│過欄(十)          │
├──┼───────────────┼────────┤
│ 八 │供附表編號三所示第二級毒品甲│如犯罪事實查獲經│
│    │基安非他命包裝用之外包裝袋一只│過欄(十)          │
└──┴───────────────┴────────┘
